# 一房地产公司在收购过程中，不想对土地使用权进行摊销，该怎么办？？

提问人：mw2001 时间：2010-07-31 01:48:07
非同一控制下的两家公司， 一房地产公司收购一个在高新区的公司，收购后被收购公司还存在，在审计过程中被收购方的无形资产土地使用权在 2007 年取得后一直没有摊销，我补提了，结果收购方说不想让补提摊销，说什么账本还用原来的，摊销了以后开发成本会变小，多交土地增值税什么的
我认为这块土地是要被评估增值的，应该按公允价值（也就是评估值）入账，我补提摊销不影响他什么，
我想问问高手，如果土地使用权不摊销，该怎么处理怎么调账。
我在想，如果，被收购方在取得土地使用证之前有个文件，说这块地用来增值，按市场价计量，结果会计人员没有转到投资性房地产，这样就按差错更正处理，从无形资产转到投资性房地产，按照评估值进行入账，等收购完成后，管理层在出个文件说要进行开发呀，按政策变更在转到在建工程，不知这样行不行，
还请各位高手指点

回答人：chenyiwei
回复 楼主 mw2001 的帖子会计处理应当遵循适用的会计准则、制度的规定，你所说的收购方提出的理由并不恰当。尤其是在被收购方自身个别财务报表层面。 你所说的“投资性房地产方案”的采用也要谨慎。一方面，以编造和倒签日期的方式存在滥用管理层意图不当影响会计处理的问题；第二是投资性房地产的公允价值模式要谨慎采用，尤其是土地使用权，一般的闲置土地使用权或自用土地使用权不能作为投资性房地产，更不应以公允价值进行后续计量。